【裁判字號】    99,再易,68
【裁判日期】    991231
【裁判案由】    給付保險金
【裁判全文】
臺灣高等法院臺中分院民事裁定  99年度再易字第68號
再審原告    魏桂卿
再審被告    三商美邦人壽保險股份有限公司
法定代理人  陳翔立
上列當事人間請求給付保險金事件，再審原告對於中華民國99年
4月9日臺灣臺中地方法院98年度保險字第64號、99年10月27日本
院99年度保險上易字第9號確定判決提起再審，本院裁定如下：
    主  文
再審之訴駁回。
再審訴訟費用由再審原告負擔。
    理  由
一、本件再審原告主張：原判決依鑑定機關臺北榮民總醫院之鑑
    定報告，認再審原告所為之請求於法不合，故駁回再審原告
    之請求。然該鑑定機關與中山醫院、中興醫院、臺中醫院及
    豐原醫院之病歷皆不相符合，顯見該鑑定機關就鑑定事項為
    虛偽不實，原判決竟仍援用，適用法規顯有錯誤，依民事訴
    訟法第496條規定，提出本次再審等語，並聲明：(一)臺灣臺
    中地方法院98年度保險字第64號與本院99年度保險上易字第
    9號確定判決均廢棄。(二)再審被告應給付再審原告新台幣（
    下同）82萬3,500元，及其中15萬元自民國96年10月3日起；
    其中18萬6,000元自96年10月21日起；其中16萬9,500元自97
    年1月7日起；其中31萬3,500元自97年1月24日起；其中4,50
    0元自98年10月17日起，均至清償日止，按年息百分之10計
    算之利息。(三)前程序第一、二審及再審訴訟費用，由再審被
    告負擔。
二、按對於確定判決提起再審之訴，以有民事訴訟法第496條第1
    項所列各款事由或第497條之情形之一者為限。並依同法第
    501條第1項第4款規定應於訴狀中表明再審理由，其必備之
    程式，始無欠缺，否則其聲請即屬不合法，法院毋庸裁定命
    為補正，得逕行駁回之。此所謂表明再審理由，係指必須敘
    明確定判決有何合於法定再審事由之具體情事而言。倘僅泛
    言有何條款之再審事由，而無具體情形者，仍難謂已合法表
    明再審理由。又所謂適用法規顯有錯誤，係指確定判決就事
    實審法院所確定之事實而為法律上判斷，有適用法規顯有錯
    誤之情形而言（最高法院61年度台再字第137號、70年度台
    再字第35號、71年台再字第30號判例意旨參照）。
三、本件再審原告提起再審之訴，經核其再審之訴訴狀所表明之
    再審理由，無非說明其對於前訴訟確定判決不服之理由，惟
    並未具體指明原確定判決究適用「何法規」顯有錯誤之情，
    ，亦未表明確定判決如何適用法規顯有錯誤，僅泛稱病歷皆
    不相符合，該鑑定機關就鑑定事項為虛偽不實，原判決仍予
    援用，難認已表明再審理由。再審原告既未具體表明再審事
    由，依上開說明，其提起本件再審之訴為不合法，本院毋庸
    命其補正，逕予駁回之。
四、據上論結，本件再審之訴為不合法，依民事訴訟法第502 條
    第1項、第95條、第78條，裁定如主文。
中    華    民    國    99    年    12    月    31    日
                民事第五庭    審判長法  官  李寶堂
                                    法  官  古金男
                                    法  官  王重吉
以上正本係照原本作成。
不得抗告。
                                    書記官  林玉惠
中    華    民    國    99    年    12    月    31    日
                                                      Ｓ

司法院資訊處製作；財團法人民間司法改革基金會備份。
